【裁判字號】    98,台上,3220
【裁判日期】    980611
【裁判案由】    違反毒品危害防制條例等罪
【裁判全文】
最高法院刑事判決            九十八年度台上字第三二二０號
上  訴  人  甲○○
選任辯護人  黃重鋼律師
上列上訴人因違反毒品危害防制條例等罪案件，不服台灣高等法
院中華民國九十八年四月八日第二審判決（九十八年度上訴字第
一四○七號，起訴案號：台灣板橋地方法院檢察署九十七年度毒
偵字第八六九二號），提起上訴，本院判決如下：
    主  文
上訴駁回。
    理  由
一、施用第一級毒品部分
按不服地方法院之第一審判決而上訴者，應向管轄第二審之高等
法院為之。第二審上訴書狀應敘述具體理由，第二審法院認為上
訴書狀未敘述理由者，應以判決駁回之。刑事訴訟法第三百六十
一條第一項、第二項、第三百六十七條前段分別定有明文。所謂
不服第一審判決之具體理由，必係依據卷內既有訴訟資料或提出
新事證，指摘或表明第一審判決有何採證認事用法或量刑等足以
影響判決本旨之不當或違法，而構成應予撤銷之具體事由，始克
當之；倘僅泛言原判決認定事實錯誤、違背法令、量刑失入，而
未依上揭意旨指出具體事由，或形式上雖已指出具體事由，該事
由縱使屬實，亦不足以認為原判決有何不當或違法者，皆難謂係
具體理由，俾與第二審上訴制度旨在請求第二審法院撤銷、變更
第一審不當或違法之判決，以實現個案救濟之立法目的相契合。
本件原判決以上訴人甲○○因施用第一級毒品案件，提起第二審
上訴，其上訴書狀僅稱：查獲前已至醫院接受「美沙冬療法」戒
毒，檢察官予以起訴，第一審未諭知不受理判決，且漏未審酌其
有幼女待養，仍量處重刑，顯屬違法云云，雖形式上已提出上訴
理由，惟並未具體敘述第一審判決有何違法或不當情形，即與未
敘述具體理由無異，因認其第二審上訴為不合法，不待其到庭陳
述，並不經言詞辯論，逕依刑事訴訟法第三百六十七條前段、第
三百七十二條，駁回其在第二審之上訴，核無不合。而上訴人於
民國九十七年十月十三日起雖曾前往醫院接受「美沙冬療法」，
但於同月二十一日再行施用第一級毒品，一面吸毒，一面求治，
自不能依毒品危害防制條例第二十一條規定邀免。上訴意旨，對
於原判決究竟如何違背法令，並未依據卷內資料為具體之指摘，
徒憑己見，再事爭辯原判決適用法則不當云云，難謂已符合首揭
法定上訴要件，其上訴違背法律上之程式，應予駁回。
二、施用第二級毒品部分
刑事訴訟法第三百七十六條所列各罪之案件，經第二審判決者，
不得上訴於第三審法院。本件上訴人施用第二級毒品部分，第一
審係依毒品危害防制條例第十條第二項論處罪刑，核屬刑事訴訟
法第三百七十六條第一款之案件，依首開說明，既經原審從程序
上駁回上訴人在第二審之上訴，自不得上訴於第三審法院，上訴
人猶提起上訴，顯為法所不許，應併予駁回。
據上論結，應依刑事訴訟法第三百九十五條前段，判決如主文。
中    華    民    國  九十八  年    六    月   十一   日
                      最高法院刑事第十庭
                          審判長法官  花  滿  堂
                                法官  黃  正  興
                                法官  陳  東  誥
                                法官  林  錦  芳
                                法官  洪  昌  宏
      本件正本證明與原本無異
                                      書  記  官
中    華    民    國  九十八  年    六    月   十五   日
                                                     m


司法院資訊處製作；財團法人民間司法改革基金會備份。
